臺灣彰化地方法院刑事判決　　　　　　　　　　　　　九十三年度訴字第一九六號
　　公　訴　人　臺灣彰化地方法院檢察署檢察官
　　被　　　告　甲○○
右列被告因違反毒品危害防制條例案件，經檢察官提起公訴（九十二年度毒偵字第三
一七二號），本院依簡式審判程序判決如左：
    主  文
甲○○連續施用第一級毒品，處有期徒刑柒月。
扣案之削尖吸管壹支沒收。
    事  實
一、甲○○前於民國八十九年間因施用毒品案件，經觀察、勒戒後，認有繼續施用毒
    品之傾向，由本院裁定入戒治處所施以強制戒治，嗣因強制戒治期滿，經臺灣彰
    化地方法院檢察署檢察官於九十一年二月二十六日以九十一年度戒毒偵字第一四
    二、一四三、一四四號為不起訴處分確定。詎甲○○仍不知禁絕毒品，竟基於施
    用第一級毒品之概括犯意，自九十二年十二月初某日起至同年月十八日中午某時
    止，在彰化縣鹿港鎮○○街三四號住處內，以將海洛因摻水置入注射針筒內以針
    筒注射之方式，約每日施用一、二次，連續施用第一級毒品海洛因多次。嗣於九
    十二年十二月十八日十六時許（公訴人起訴書誤載為六時許），攜帶海洛因一小
    包至彰化縣鹿港鎮○○路二一○號前欲交付施瑤生時，為警當場查獲；另於同日
    十六時三十分許，帶同警員至其前開住處起獲塑膠盒一個（內有甲○○所有之海
    洛因五小包、及其所有供其施用洛因之削尖吸管一支等物）【以上查扣之海洛因
    六小包，合計淨重一點七二公克】，並經其同意採集其尿液送驗結果，呈嗎啡陽
    性反應，始查悉上情。
二、案經彰化縣警察局移送臺灣彰化地方法院檢察署檢察官偵查起訴。
    理  由
一、右開事實，業據被告甲○○在本院審理時坦承不諱（見本院九十三年三月十九日
    審判筆錄第二至四頁）；且被告於九十二年十二月十八日為警查獲親採尿液，經
    送彰化縣衛生局檢驗結果，確呈嗎啡陽性反應，有彰化縣衛生局九十三年一月十
    二日煙檢字第九三○○七○號煙毒尿液檢驗成績書一份可憑，此外復有供被告施
    用第一級毒品海洛因所用之削尖吸管一支扣案可稽，上開尿液檢驗結果及扣案物
    品，核與被告自白施用毒品之種類、時間一致，足證被告之自白與事實相符，可
    以採信。又被告前因施用毒品案件，經觀察、勒戒後，認有繼續施用毒品之傾向
    ，由本院裁定入戒治處所施以強制戒治，嗣因強制戒治期滿，經臺灣彰化地方法
    院檢察署檢察官於九十一年二月二十六日以九十一年度戒毒偵字第一四二、一四
    三、一四四號為不起訴處分確定等情，有臺灣高等法院被告全國前案紀錄表、刑
    案資料查註紀錄表等件附卷可佐，是被告經觀察、勒戒、強制戒治期滿釋放，由
    檢察官為不起訴處分確定後，五年內再犯本件施用毒品案件，本件事證明確，被
    告犯行洵堪認定。
二、查被告行為後，毒品危害防制條例已於九十二年七月九日修正公布，並自九十三
    年一月九日起施行生效；而被告經觀察、勒戒後，認有繼續施用毒品傾向，由本
    院裁定入戒治處所施以強制戒治，嗣強制戒治期滿後釋放，經檢察官為不起訴處
    分確定，五年內再犯同條例第十條第一項之罪，不論依照修正前或修正後之毒品
    危害防制條例規定，均應依法論科，且因施用第一級毒品之法定刑，於修正前、
    後均無變更，自不生新法或舊法較有利於被告之問題。核被告所為，係犯毒品危
    害防制條例第十條第一項之施用第一級毒品罪。其施用第一級毒品海洛因前後持
有海洛因之低度行為，應為施用海洛因之高度行為所吸收，不另論罪。被告先後
    多次施用第一級毒品犯行，時間緊接，方法相同，觸犯構成要件相同之罪，顯係
    基於概括犯意反覆為之，為連續犯，依刑法第五十六條之規定，論以一罪並加重
    其刑。爰審酌被告前因施用毒品觸法，經觀察、勒戒、強制戒治仍未戒絕，猶不
    知悛悔，又再犯本件施用第一級毒品之罪，顯乏戒斷毒品之決心，惟念其犯行係
    戕害己身，對社會治安危害非鉅，且犯罪後坦承犯行等一切情狀，分別量處如主
    文所示之刑，以示懲儆。
三、扣案之削尖吸管一支為被告所有供其施用海洛因所用之物，業據被告供明在卷，
    應依刑法第三十八條第一項第二款規定，宣告沒收之。至扣案之海洛因六小包（
    淨重一點七二公克），其中一包為被告攜至彰化縣鹿港鎮○○路二○一號前欲交
    付施瑤生時為警當場查獲，另五包為被告帶同警員至其住所起獲，被告復於偵查
    中供稱前開海洛因係要賣給他人等情，被告是否另涉有販賣毒品罪嫌，另由公訴
    人偵查中，有臺灣彰化地方法院檢察署九十三年三月十一日乙○輝簡九十二偵九
    八一五字第八三二六號函附卷可憑，是扣案之六小包毒品，爰不在本件施用毒品
    案件宣告沒收銷燬，併予敘明。
據上論斷，應依刑事訴訟法第二百七十三條之一第一項、第二百九十九條第一項前段
，毒品危害防制條例第十條第一項，刑法第十一條前段、第五十六條、第三十八條第
一項第二款，判決如主文。
本案經檢察官廖曉萍到庭執行職務。
中      華      民      國    九十三    年      三      月     三十     日
                                      臺灣彰化地方法院刑事第二庭
                                        法      官  許  雅  婷
右正本證明與原本無異。
如不服本判決，應於判決送達後十日內向本院提出上訴狀( 須附繕本 )。
                                        法院書記官  謝  秋  德
中      華      民      國    九十三    年      四      月       一     日
附錄本案論罪科刑法條全文：
毒品危害防制條例第十條
施用第一級毒品者，處六月以上五年以下有期徒刑。
